臺灣臺中地方法院刑事判決　　　　　　　96年度易字第1986號
公　訴　人　臺灣臺中地方法院檢察署檢察官
被　　　告　甲○○
上列被告因竊盜案件，經檢察官提起公訴（96年度偵字第6687號
），本院判決如下：
    主    文
甲○○竊盜，處拘役貳拾日，如易科罰金，以新臺幣壹仟元折算
壹日。
    犯罪事實
一、甲○○意圖為自己不法之所有，並基於竊盜之犯意，於民國
    九十六年二月二十日中午十二時三十分許，自位於臺中市○
    區○○街一三一號無人居住之建築物【下稱前開建築物，前
    開建築物及其坐落土地係惠房屋（興大加盟店）受託仲介
    銷售、由惠房屋（興大加盟店）所管領使用】之後門處（
    該處已無門），侵入前開建築物內（侵入他人建築物部分未
    據告訴），以徒手竊取惠房屋（興大加盟店）管領之抱枕
    罩、紙巾盒罩、心形靠墊罩及電子鍋罩各一組【價值共約新
    臺幣（下同）二百元，下合稱前開抱枕罩等物】，得手後準
    備離去之際，在前開建築物門口處，適為途經該處巡邏之員
    警當場查獲，並扣得前開抱枕罩等物（已發還），因而查悉
    上情。
二、案經臺中市警察局第三分局報請臺灣臺中地方法院檢察署檢
    察官偵查起訴。
    理    由
一、按除簡式審判程序、簡易程序及刑事訴訟法第三百七十六條
    第一款、第二款所列之罪之案件外，第一審應行合議審判，
    九十六年三月二十一日修正公布之刑事訴訟法第二百八十四
    條之一修定有明文。查本件被告甲○○係經檢察官依刑法第
    三百二十條第一項之竊盜罪提起公訴並於九十六年四月十三
    日繫屬本院，此觀卷附臺灣臺中地方法院檢察署函併附起訴
    書即明，核屬刑事訴訟法第三百七十六條第二款所列之罪之
    案件，依前開規定，得為獨任審判案件，合先敘明。
二、被告於本院審理期日經合法傳喚無正當理由未到庭，訊據被
    告於警詢、偵查中固坦承於前揭時地，有在前開建築物內取
    得前開抱枕罩等物，嗣在前開建築物門口處經警查獲，並為
    警扣得前開抱枕罩等物之情事，惟矢口否認有竊盜之不法犯
    行，辯稱：我以為前開抱枕罩等物是沒有人要的東西，我才
    會去撿來自己用等語。經查，前揭犯罪事實，業據證人即惠
    雙房屋（興大加盟店）副理、仲介銷售前開建築物房地之承
    辦人施鈴雪於警詢時證述及本院結證綦詳，並有扣押物品目
    錄表、贓物認領保管單、專任委託銷售契約書各一紙、查獲
    現場相片八張及前開建築物外觀相片四張附卷可按（見警卷
    及偵查卷十六頁、本院卷十五至十八頁）附卷可證。且觀諸
    卷附前開查獲現場相片及前開建築物外觀相片，在前開建築
    物之二樓陽臺處掛有「售，惠房屋」之大型廣告布聯、外
    牆處則貼有字體甚大載有「售，洽施小姐，00000000 00」
    之黃色廣告紙，均至為明顯且引人注目，再參以前開黃色廣
    告紙、大型廣告布聯均為惠房屋於被告本案行為前即已貼
    掛乙節，亦據證人施鈴雪於本院結證明確（見本院卷十二頁
    ），足認被告進入前開建築物時，實已詳悉前開建築物及其
    內之物品，為屬他人所有並為惠房屋所管領。被告前開所
    辯，顯係事後卸責之詞，不足採信。是本案事證明確，被告
    前揭竊盜犯行，應依法論科。
三、核被告所為，係犯刑法第三百二十條第一項之竊盜罪。爰審
    酌被告貪圖不法利益而擅自竊取他人財物，自值非難，且被
    告犯後猶飾詞卸責、否認犯行，未見悔意，惟兼衡酌被告竊
    得財物價值僅約二百元，被害人亦已領回遭竊物品，犯罪情
    節尚非重大，且被告並無任何前科紀錄，有臺灣高等法院被
    告前案紀錄表及臺灣臺中地方法院檢察署刑案資料查註紀錄
    表各一件在卷可按，暨被告之智識程度、犯罪動機、手段、
    目的等一切情狀，量處如主文所示之刑，並諭知易科罰金之
    折算標準。本院綜核前開量刑審酌之一切情狀，認為公訴人
    具體請求判處被告拘役三十日，稍嫌過重，附此敘明。
四、法院認為應科拘役、罰金或應諭知免刑或無罪之案件，被告
    經合法傳喚無正當理由不到庭者，得不待其陳述逕行判決，
    刑事訴訟法第三百零六條定有明文。本案被告甲○○經本院
　　合法傳喚，無正當理由而不到庭，有本院送達證書在卷可稽
  　，且本院認被告為應諭科拘役之案件，依上述規定，爰不待
    被告陳述逕行判決，附此指明。
據上論斷，應依刑事訴訟法第二百九十九條第一項前段、第三百
零六條，刑法第三百二十條第一項、第四十一條第一項前段，刑
法施行法第一條之一第一項、第二項前段，判決如主文。
中　　華　　民　　國　　96　　年　　6 　　月　　25　　日
                  刑事第九庭    法　官　何世全
以上正本證明與原本無異。
如不服本判決，應於判決送達後十日內，向本院提出上訴狀（須
附繕本），上訴於臺灣高等法院臺中分院。
                                書記官　童洪芳美
中　　華　　民　　國　　96　　年　　6 　　月　　25　　日
附錄論罪科刑法條：
刑法第三百二十條第一項：
意圖為自己或第三人不法之所有，而竊取他人之動產者，為竊盜
罪，處五年以下有期徒刑、拘役或五百元以下罰金。
